臺灣士林地方法院民事裁定
110年度消債清字第28號
債  務  人  吳麗玲  
上列債務人聲請清算事件，本院裁定如下：
    主  文
債務人吳麗玲自民國一百一十一年三月二十二日十七時起開始清
算程序。
命司法事務官進行本件清算程序。
    理  由
一、按債務人不能清償債務或有不能清償之虞者，得依本條例所
    定更生或清算程序，清理其債務；債務人對於金融機構負債
    務者，在聲請更生或清算前，應向最大債權金融機構請求協
    商債務清償方案，或向其住、居所地之法院或鄉、鎮、市、
    區調解委員會聲請債務清理之調解；協商或調解成立者，債
    務人不得聲請更生或清算，但因不可歸責於己之事由，致履
    行有困難者，不在此限；消費者債務清理條例（下稱消債條
    例）第3條、第151條第1項、第7項分別定有明文。又法院開
    始清算程序之裁定，應載明其年、月、日、時，並即時發生
    效力；法院裁定開始更生或清算程序後，得命司法事務官進
    行更生或清算程序；必要時，得選任律師、會計師或其他適
    當之自然人或法人一人為監督人或管理人；復為消債條例第
    83條第1項、第16條第1項所明定。
二、本件聲請意旨：其曾與債權人成立協商，惟其於民國104年4
    月間曾經中風，且患有糖尿病而無法工作，故其有不能清償
    債務之虞，爰依法聲請清算等語。
三、查債務人主張之上開事實，業據其提出債務人全戶戶籍謄本
    （見本院109年度司消債調字第459號卷【下稱消債調卷】第
    64至65頁）、財團法人金融聯合徵信中心當事人綜合信用報
    告暨前置協商專用債權人清冊（見消債調卷第19至23頁）、
    107至108年度綜合所得稅各類所得資料清單及全國財產稅總
    歸戶財產查詢清單（見消債調卷第24至26頁）、調解不成立
    證明書（見消債調卷第141頁）、勞工保險被保險人投保資
    料表(見消債調卷第38至39頁)、中華民國人壽保險商業同業
    公會投保查詢資料（見本院卷第43頁）、存摺明細影本（見
    消債調卷第32至37頁、本院卷第34至35頁）等件為證。又債
    務人居住在臺北市內湖區，名下財產僅有位於臺南市安南區
    之土地4筆（見消債調卷第26至30頁）及保單價值準備金1筆
    （見本院卷第107頁）；其自陳其生病、現無工作，須在家
    照顧生病之公公，每月收入來源僅有配偶給予之新臺幣（下
    同）12,000元（見消債調卷第140頁），而其每月生活必要
    支出約為12,614元（見消債調卷第9頁），是債務人每月顯
    已無餘額足敷繳納協商金額；又以債權人陳報之債務總金額
    已達395萬4,697元（見消債調卷第12頁）觀之，綜合評估債
    務人財產、信用及勞力等狀況，債務人確有不能清償債務之
    虞之情事。此外，復查無消債條例第6條第3項、第8條或第8
    2條第2項所定駁回清算聲請之事由存在，則債務人聲請清算
    ，應屬有據。依上開說明，應予開始清算程序，並命司法事
    務官進行本件清算程序。
四、爰裁定如主文。
中　　華　　民　　國　　111 　年　　3 　　月　　22　　日
                  民事第三庭  法　官  陳菊珍
以上正本係照原本作成。
本件裁定不得抗告。
中　　華　　民　　國　　111 　年　　3 　　月　　22　　日
                              書記官　張淑敏